# 请教陈版：关于备考财务报表的编制

提问人：lu760314 时间：2015-06-06 16:42:59
请教陈版：一公司A重大资产重组，非同一控制下企业合并另一公司B，需编制 2013 、 2014 年度备考财务报表，在编制备考财务报表时，是否需要按照公允价值对纳入合并的公司的财务报表进行调整？ 另：B公司以 2014 年 12 月 31 日为基准日做的评估，如需调整，如何界定 2013 年 1 月 1 日的B公司的公允价值？

回答人：chenyiwei
一般尽可能将基准日评估值“前推”到备考报表的报告期期初（报告期期初的模拟资产公允价值＝基准日评估值＋按基准日评估值倒算的报告期内该资产折旧或摊销额），相应调整报告期内的资产折旧或摊销，以使备考报表反映将来重组完成后对上市公司盈利能力的影响，提高决策相关性。 在某些情况下，如果备考报表编制时，基准日的评估结果尚未出来，也可按原账面价值进行备考合并，但应在附注中对此给出特别提示。 无论采用哪一种编制基础，都必须在备考财务报表附注中的“编制基础和重要假设”部分中充分披露所采用的编制基础，并就备考报表与将来重组完成后上市公司的法定报表很可能不衔接的事实给出特别提示。